臺灣高等法院交通事件裁定　　　　　　　　　　　　九十一年度交抗字第七七一號
　　抗　告　人
　　即受處分人　甲○○
右抗告人因違反交通管理處罰條例案件，不服臺灣桃園地方法院中華民國九十一年八
月十五日裁定（九十一年度交聲字第二八八號），提起抗告，本院裁定如左：
    主  文
抗告駁回。
    理  由
一、按「汽車駕駛人，駕駛汽車拒絕接受酒精測試之檢定者，處新台幣（下同）六萬
    元罰鍰，並吊銷其駕駛執照」；又「汽車駕駛人，曾依... 第三十五條第三項前
    段... 之規定吊銷駕駛執照者，三年內不得考領駕駛執照」；道路交通管理處罰
    條例第三十五條第三項前段、第六十七條第二項分別定有明文。
二、抗告意旨略以：．．當晚因有喝了些許啤酒，隨即稍感身體有些不適，於是先行
    告別同事就起身步行至車上稍做休息，待伊剛走至建國北路車上，開了冷氣準備
    休息的同時，隨即就聽到有警員在拍打伊的車窗，．．汽車之功能並非純以行駛
    為目的，駕駛人疲累時也可將車停靠於合法區域，稍做休息，待身體狀況允許，
    再行駕駛。況伊當時還是處於完全停止的狀態下，何有酒後駕車及拒絕酒測之情
    形。警員提供之錄影帶所拍攝的只是伊在車上稍做休息的情況，並無警員所謂的
    從五十公尺處，即看見伊從另一條巷子轉至建國北咯後即停靠於路邊閃避臨檢的
    情形，又伊家居中壢高中附近，若要歸返也是應從復興路右轉中央西路直走到底
    ，何以要左轉某巷再轉至建國北路上，伊那邊並無認識的朋友，況當時也是歸返
    居家的午夜時分，而伊也無意將車開至巷中休息。請警員拿出實質的證據來舉發
    伊，並附上歸返地圖一份云云。
三、經查：
  (一)抗告人即受處分人甲○○，於民國九十一年四月十日凌晨零時五十分許，駕駛車
    號ＩＧ－六六一○號自用小客車，行經中壢市○○○路五十號前，為警攔截舉發
    「拒絕接受警方酒精測定」之違規事實，此有九○桃警局交字第Ｄ一Ａ四三九四
    ○一號違規通知單及裁決書影本各一紙附卷（詳見原審卷第七、八頁）。
  (二)受處分人於1.九十一年六月十日異議狀內陳明：伊於九十一年四月十日駕駛ＩＧ
    ─六六一０號汽車停放於中壢市○○○路五十號前，爾後與公司同事至附近ＫＴ
    Ｖ唱歌，後因伊喝了少許的啤酒，而稍感身體不適，先步行至車上稍做休息，隨
    即沒多久，便聽到車員警要求伊下車進行酒測（詳見原審卷第四頁）。2.九十一
    年七月九日於原審訊問時稱：伊根本沒有在駕車，當時伊就是在車上睡覺，一直
    到警察來敲伊的車窗伊才驚醒（詳見原審卷廿七頁）。3.九十一年八月二十六日
    之抗告狀中陳明：．．當晚因有喝了些許啤酒，隨即稍感身體有些不適，於是先
    行告別同事就起身步行至車上稍做休息，然而待伊才剛走至建國北路車上，開了
    冷氣準備休息的同時，隨即就聽到有警員在拍打伊的車窗，．．（詳見本院卷第
    八頁）。
  (三)證人即本件舉發之警員陳瑞國於九十一年七月九日於原審到庭證稱：「（問：本
    件情形如何？）當天我與同事正在建國路十字路口執行酒駕臨檢，受處分人從之
    前的另一條巷子轉出來停在我們臨檢處的前方約五十公尺，他轉出來時就看到我
    們馬上停下來，我們本來以為是附近的住戶，但後來過了好幾分鐘卻又看不到有
    人下車，我們覺得奇怪就往前走，當時他車子還沒有熄火，他當時靠著椅背在休
    息，當時他車窗是沒有搖下來，我們向他敲車窗表示要他搖下車窗，他搖下車窗
    時我們就聞到酒氣，就要他接受酒測，但他拒絕酒測，我們就表示要開立拒測單
    ，他也把證件拿出來，那時因為拒測要吊銷駕照，所以我們也沒有還給他，後來
    勤務結束我們就走了，並沒有扣車。」；「（問：當時受處分人是否有向你們表
    示他未開車僅在車上休息未駕車？）他有這樣說，但我們跟他說我們明明有親眼
    看到他開車過來，但他不承認。」。「（問：是否現場有錄影？）有的（當庭提
    出翻拍照片二紙及Ｖ八錄影帶一捲），當時我們錄影大約二十分鐘，他都不肯下
    車，一開始車窗有搖下來，但後來又搖上去。」，此有桃園縣警察局中壢分局九
    十一年五月九日中警分交字第一六○五七號函乙紙，與錄影帶及翻拍之照片二幀
    存卷（詳見原審卷第十四頁、第廿六至卅一頁、第卅四頁）。
  (四)前開錄影帶經原審院當庭勘驗結果，發現受處分人係駕駛富豪汽車，錄影中受處
    分人坐於車內，車窗搖下，未久車窗即關閉，執勤員警在車外輕敲車窗要求受處
    分人接受酒測，但受處分人均不予理會，全程約二十分鐘等情，此有筆錄記載可
    稽（詳見原審卷第廿七頁）。
  (五)綜上：按交通警員製單舉發違反道路交通管理處罰條例所列之違規事實，本質上
    為行政處分，係公務員基於職務上權力，依法就特定之具體事件所為具公法上效
    果之單方行政行為，基於公務員為公法上行為具有公信力之原則，該行政處分當
    可被推定為真正，其據以依法處分之事實認定亦為正確無誤，本此公信原則，乃
    立法者賦予行政機關制定違反道路交通事件統一裁罰標準及處理細則，使執勤警
    員得當機處分以達其維護交通秩序、安全之行政目的。若謂公務員一切行政行為
    均需預留證據以證其實，則國家行政勢必窒礙難行，況受處分人自巷子駛出之時
    ，外觀上尚無違規之處，警員自不可能預先拍照存證。再本件舉發員警於原審到
    院詳述其等舉發受處分人於前揭時地拒絕酒精濃度測試之經過，並有錄影帶紀錄
    其等舉發之情形，員警之舉發行為自屬合法有據。而受處分人先於原審異議狀辯
    稱，其先行步行至車上稍做休息，隨即沒多久，便聽到車員警要求伊下車進行酒
    測云云。又於原審訊問時稱，其根本沒有在駕車，當時是在車上睡覺，一直到警
    察來敲其的車窗其才驚醒云云，後於本院抗告狀中又稱，步行至車上稍做休息，
    然而待其才剛走至建國北路車上，開了冷氣準備休息的同時，隨即就聽到有警員
    在拍打其的車窗云云。受處分人當時究竟係已睡著直到員警敲其車窗才驚醒，抑
    或是剛休息沒多久即被員警要求下車，或是才剛準備休息隨即聽到員警敲其車窗
    ？受處分人執前開前後不一之辯詞，指摘執勤員警之舉發有誤，顯係卸責之詞，
    自難採信。原審法院認受處分人確有前開違規行為，據以駁回其之異議，核無不
    當。受處分人之抗告，為無理由，應予駁回。
據上論斷，應依道路交通案件處理辦法第二十六條，刑事訴訟法第四百十二條，裁定
如主文。
中    華    民    國      九十一    年      九      月      三十        日
                              台灣高等法院交通法庭
                                  審判長法  官  陳  貽  男
                                        法  官  李  世  貴
                                        法  官  陳  憲  裕
右正本證明與原本無異。
不得再抗告。
                                        書記官  劉  育  妃
中    華    民    國      九十一    年      十      月      一          日
